Inventaris van het archief van de Afdeling Binnenlands Geldwezen van de Administratie der Generale Thesaurie, (1798) 1940-1953 (1964)
Nationaal Archief, Den Haag
- Geldleningen (Rubriek 378 A), 44
  - Het verstrekken van geldleningen en rekening-courantrekeningen aan verenigingen en stichtingen die de belangen van het middelbaar en hoger onderwijs behartigen, 1921-1972; 352-375; 24 omslagen
    - Hilversum, Vereniging tot Oprichting en Instandhouding van de Gooische Huishoudschool en Vakschool voor Meisjes voor Hilversum en Omstreken 1934-1966, 365
    - Hoogeveen, Vereniging voor Christelijk Middelbaar en Voorbereidend Hoger Onderwijs voor Hoogeveen en Omstreken 1925-1967, 366
    - Leeuwarden, Vereniging voor Christelijk Nijverheidsonderwijs in de provincie Friesland 1939-1968, 367
    - Leiden, Vereniging "Vakschool voor Meisjes voor Leiden en Omstreken 1922-1968, 368
    - Leiden, Vereniging "Zita-Vereniging", afdeling R.K. vakschool 1925-1968, 369
    - Rotterdam, Vereniging voor R.K. Nijverheidsscholen voor Meisjes 1920-1968, 370
    - Stadskanaal, Vereniging voor Christelijk Voorbereidend Hoger en Middelbaar Onderwijs in de Veenkoloniën 1925-1966, 371
    - Terneuzen, Vereniging "De Technische School voor Terneuzen en Omstreken" 1926-1968, 372
    - Utrecht, Sint Bonifacius Vereniging 1923-1966, 373
    - Weert, Vereniging "Maria-School" 1929-1968, 374
    - Zierikzee, Vereniging "Ambachtsschool voor Schouwen-Duiveland 1922-1967, 375
  - Het verstrekken van werkfondsvoorschotten aan gemeenten, 1934-1974; 376-413; 38 omslagen
    Alfabetisch geordend op gemeente
    - Diverse gemeenten, woningbouw voor grote gezinnen 1939-1974, 376
    - Alkmaar, plan 902 1935-1974, 377
    - Almelo, plan 153 1935-1974, 378
    - Amsterdam, plan 1263 1938-1974, 379
    - Amsterdam, plan 1267 1937-1974, 380
    - Apeldoorn, plan 1219 1938-1974, 381
    - Beilen, plan 757 1935-1974, 382
    - Beverwijk, plan 254 1938-1974, 383
    - Brakel, plan 1435 C 1937-1974, 384
    - Breda, plan 1598 1938-1974, 385
    - Breda, plannen 4371/62 en 6221 1939-1974, 386
    - Breda, plan 14 BKW 1943-1974, 387
    - Delft, plan 625 1939-1974, 388
    - Didam, plan 1363 1939-1974, 389
    - Diemen, plan 824 1935-1974, 390
    - Dordrecht, plan 537 1935-1974, 391
    - Enschede, plan 1781 1938-1974, 392
    - Geleen, plan 2275-2276 1940-1974, 393
    - Groningen, plan 221 1934-1974, 394
    - Groningen, plan 1727 1938-1974, 395
    - Haarlem, plan 1429 1936-1974, 396
    - Leiden, plannen 320-322 I en II 1935-1974, 397
    - Middelburg, plannen 512, 638 en 640 1935-1953, 398
    - Middelburg, plan 946 1938-1974, 399
    - Rauwerderhem, plan 1585 1938-1974, 400
    - Roosendaal, plan 1124 1935-1974, 401
    - Rotterdam, voorschotten "Algemeen" 1934-1973, 402
    - Rotterdam, plan 192 1934-1974, 403
    - Rotterdam, plan 1318 1938-1974, 404
    - Rotterdam, plan 1322 1943-1974, 405
    - Sittard, plan 2275 en 2276 1940-1974, 406
    - Sleen, plan 1445 1937-1974, 407
    - Vlissingen, plan 2052 1939-1974, 408
    - Workum, plan 1603 1938-1974, 409
    - Zaltbommel, plan 1682 1938-1974, 410
    - Zevenbergen, plannen 488-490 1935-1974, 411
    - Zwolle, plan 937 1935-1974, 412
    - Zwijndrecht, plan 1433 1938-1974, 413
  - Het verstrekken van werkfondsvoorschotten aan particuliere instellingen, 1935-1974; 414-417; 4 omslagen
    - Doetinchem, N.V. Waterleiding Maatschappij Gelderland, plan 2273 1939-1974, 414
    - 's Gravenhage, Vereniging "De Sophia Stichting", plan 1938-1974, 415
    - 's Gravenhage, Vereniging tot Bestrijding der Tuberculose, plan 2086 1939-1974, 416
    - Terneuzen, N.V. Waterleiding-Maatschappij Zeeuwsch-Vlaanderen, plan 567 1938-1966, 417
  - Het verstrekken van werkfondsvoorschotten aan polderdistricten, 1935-1974; 418-422; 5 omslagen
    Alfabetisch geordend op naam
    - Dorregeesterpolder, plan 2332 1940-1974, 418
    - Grote Veenpolder, plan 1940 1940-1974, 419
    - Haarlemmermeerpolder, plannen 301 en 1997 1937-1974, 420
    - Herwen, Aerdt en Pannerden, plan 921 1935-1974, 421
    - Westwoudpolder, Hempolder, Klaas Hoornpolder, Kijfpolder en Dorregeestpolder, plan 12 BKW 1941-1974, 422
  - Het verstrekken van werkfondsvoorschotten aan provincies, 1935-1974; 423-424; 2 omslagen
    Alfabetisch geordend op provincie
    - Noord-Holland, plan 1742 1938-1974, 423
    - Zuid-Holland, plan 1248 1935-1974, 424
  - Het verstrekken van werkfondsvoorschotten aan waterschappen, 1935-1974; 425-433; 9 omslagen
    Alfabetisch geordend op naam van het waterschap
    - "De Brede Watering van Zuid-Beveland", plan 1416 1937-1974, 425
    - "De Contributie Zeedijken van Oostdongeradeel", plan 744 1935-1974, 426
    - Eernewoude, plan 835 1935-1974, 427
    - "Het Stroomgebied van de Aa", plan 1648 1938-1974, 428
    - "Het Stroomgebied van de Aa", plan 1 BKW 1940-1974, 429
    - Wegschap Somerensche Heide c.a.", plan 1687 1939-1974, 430
    - "De Volkerakpolders", plan 1936 1939-1974, 431
    - "De Wieren", plan 2004 1939-1974, 432
    - "Het Witveen", plan 1155 1938-1974, 433
  - Systeemkaarten houdende registratie van het verlenen van voorschotten betreffende werkfondsen aan Nederlandse gemeenten en particuliere instellingen, 1935-1948; 434-436; 3 pakken
    Geordend op plannummer
    - Plannummer 1141-1435 C, 434
    - Plannummer 1435 D-1686, 435
    - Plannummer 1687-2361, 436
  - Systeemkaarten houdende registratie van het verlenen van voorschotten inzake werkfondsen aan Nederlandse gemeenten, 1937-1971; 437; 1 pak
    Alfabetisch geordend op gemeente.
  - Het totstandkomen van het Koninklijk Besluit van 13 september 1945, houdende machtiging tot het aangaan van geldleningen in vreemde valuta, 438; 1 omslag
    5.043-0001-01 De minister van Financiën
  - Het totstandkomen van de Wet van 23 november 1946 tot wijziging van de Leningwet van 1946, 439; 1 omslag
  - Het totstandkomen van de Wet van 12 februari 1948 tot wijziging van de Leningwet, gewijzigd bij de Wet van 23 november 1946, 440; 1 omslag
- Aanschrijvingen (Rubriek 381), 45
  - Stukken betreffende de uitvoering van de vierde verordening betreffende bijzondere maatregelen op administratief-rechterlijk gebied., 1940 sep. - nov.; 296; 1 omslag
- Rijkspostspaarbank (Rubriek 664), 46
  - Nota van het hoofd van de Afdeling Geldwezen aan de secretaris-generaal betreffende de zelfstandigheid van de Rijkspostspaarbank., 1941 mei 1; 297; 1 stuk
  - Stukken betreffende de mogelijke samenvoeging van de Rijkspostspaarbank met het Staatsbedrijf der PTT., 1945 sep. - nov.; 316; 1 omslag
  - Stukken betreffende het ontwerp Postspaarbankwet en het ontwerp Aanwijzingenwet PTT., 1945 sep. - 1954 sep.; 298; 1 omslag
- Beurswet (Rubriek 671), 47
  - Stukken betreffende de afwikkeling van het in december 1938 gesloten contract tussen het Staatsbedrijf der Artillerie-Inrichtingen te Den Haag en de firma Bofors in Zweden inzake de levering van veertig luchtdoelkanonnen, met retro-acta september-december 1939., 1940 mrt. - 1945 aug.; 299; 1 omslag
  - Stukken betreffende de uitvoering en de wijziging van de beursvoorschriften., 1940 juli - 1943 aug.; 300; 1 pak
  - Stukken betreffende de handel in Duitse effecten., 1940 aug. - 1943 aug.; 301; 1 pak
  - Stukken betreffende de aangifte van buitenlandse effecten ingevolge de Deviezenverordening 1940 en het besluit van de secretaris-generaal van het Departement van Financiën van 18 september 1940 (nr. 155/1940)., 1940 okt. - 1941 nov.; 302; 1 pak
  - Stukken betreffende de aangifte van buitenlandse vorderingen en andere, niet in effecten belichaamde buitenlandse waarden toebehorende aan ingezetenen overeenkomstig het besluit van de secretaris-generaal van het Departement van Financiën (nr. 35/1941)., 1941 feb. - apr.; 303; 1 omslag
  - Stukken betreffende de handel in certificaten van Amerikaanse aandelen die met ingang van 1 juli 1941 verboden werd., 1941 mrt. - juni; 304; 1 omslag
  - Stukken betreffende de wijziging van de statuten en de vaststelling van het controlereglement van de Vereniging voor de Effectenhandel., 1941 nov. - 1943 nov.; 305; 1 omslag
  - Stukken betreffende de aangifte van binnenlandse vorderingen en andere niet in effecten belichaamde waarden toebehorende aan niet-ingezetenen overeenkomstig het besluit van de secretaris-generaal van het Departement van Financiën van 12 december 1941 (Ned. Stcrt. van 29 december 1941 nr. 252)., 1941 nov. - 1942 jan.; 306; 1 omslag
  - Stukken betreffende de toelating tot het lidmaatschap van de Vereniging voor de Effectenhandel en het opleggen van tuchtrechtelijke maatregelen aan de leden., 1942 jan. - 1943 sep.; 307; 1 omslag
  - Stukken betreffende de afgifte en de inkoop van pandbrieven door hypotheekbanken., 1942 aug. - 1952 mei; 308; 1 omslag
  - Stukken betreffende de toepasbaarheid van het besluit inzake de handel in effecten op de uitgifte van aandelen door een maatschappij., 1942 okt. - 1944 mrt.; 309; 1 omslag
  - Stukken betreffende de aangifte en inlevering van waardepapieren overeenkomstig het besluit van de secretaris-generaal van het Departement van Financiën (Ned. Stcrt. 25 september 1942 nr. 187)., 1942 okt. - 1944 juli; 310; 1 pak
  - Stukken betreffende de koop, verkoop alsmede de ruiling van aandelen waarbij bepaald is door de secretarissen-generaal van de Departementen van Financiën en Justitie dat hierbij de tussenkomst van een lid van de Vereniging voor de Effectenhandel of van een lid van de vakgroep makelaars in effecten noodzakelijk is., 1943 jan. - 1944 mrt.; 311; 1 omslag
  - Stukken betreffende de aanbieding en aangifte van waarden toebehorende aan ingezetenen van de Nederlandse overzeese gebiedsdelen., 1943 jan.; 312; 1 omslag
  - Stukken betreffende de inwisseling van de warrants, uitgegeven door de N.V. Koninklijke Nederlandsche Maatschappij tot Exploitatie van Petroleumbronnen in Nederlands-Indië voor aandelen Koninklijke tegen honderd gulden per aandeel, welke inwisseling verhinderd werd door het besluit van de secretarissen-generaal van de Departementen van Justitie en Financiën inzake de handel in effecten van 30 september 1942., 1943 jan. - mrt.; 313; 1 omslag
  - Stukken betreffende de verstrekking van kettingverklaringen voor de aan- en verkoop van certificaten van Amerikaanse aandelen., 1943 mrt. - mei; 314; 1 omslag
  - Stukken betreffende de handel in en de notering van effecten welke verhandeling aan stopkoersen gebonden is, en de opheffing van deze stopkoersen voor bepaalde fondsen., 1943 apr. - 1945 jan.; 315; 1 omslag
  - Stukken betreffende de hervatting en uitbreiding van de effectenhandel na de oorlog met het oog op de geldzuivering en het rechtsherstel., 1946 mrt. - mei; 317; 1 omslag
  - Correspondentie met de Vereniging voor de Effectenhandel te Amsterdam betreffende de bezwaren van de vereniging tegen het financieel beleid van het Ministerie van Financiën., 1946 okt. - dec.; 319; 5 stukken
  - Stukken betreffende de bemoeiingen van het Directoraat-Generaal van de Prijzen met de in het effectenbedrijf toe te passen tarieven., 1946 okt. - 1949 juli; 320; 1 omslag
  - Stukken betreffende de toelating van Nederlandse effecten op de Luxemburgse effectenbeurs., 1950 feb. - 1951 apr.; 321; 1 omslag
  - Brief van de minister van Financiën aan het bestuur van de Vereniging voor de Effectenhandel te Amsterdam betreffende het staken van de dagelijkse notering der effectenkoersen ter beurze door de vereniging naar aanleiding van de beslissing van 19 mei 1952 van de Afdeling Rechtspraak van de Raad voor het Rechtsherstel., 1952 mei 26; 322; 1 stuk
- Teruggegeven waarborgkapitalen (Rubriek 724), 48
  - Stukken betreffende de teruggaaf van bij het Agentschap van het Ministerie van Financiën te Amsterdam gedeponeerde waarborgkapitalen, in verband met intrekking door de Staat van tramwegconcessies, met retro-acta van 1880 tot 1932., 1949 apr. - 1960 mei; 324; 1 pak
- Centrale beleggingsraad (Rubriek 733), 49
  - Stukken betreffende de benoeming en ontslag van leden van de Centrale Beleggingsraad ingevolge artikel 2 van de Beleggingswet van 28 december 1928, met retro-acta 1939., 1940 aug. - 1954 dec.; 325; 1 omslag
- Grootboekzaken (Rubriek 741), 50
  - Stukken betreffende de overdraagbaarheid van inschrijvingen in het grootboek., 1942 juli - 1953 mrt.; 326; 1 pak
  - Stukken betreffende de omzetting van geblokkeerde gelden in staatsschuld., 1945 sep. - nov.; 327; 1 omslag
    Zie ook de inv.nrs. 244 en 284.
  - Notulen van de vergadering op het Ministerie van Financiën inzake het veldtochtsplan., 1945 nov.; 328; 1 stuk
  - Stukken betreffende de totstandkoming en wijziging van het KB van 8 januari 1946 (Stb. G 9) inzake het beheer van het grootboek 1946 ter uitvoering van artikel 3 van het KB van 14 november 1945 (Stb. F 268) waarbij het grootboek is ingesteld., 1945 dec. - 1950 sep.; 330; 1 omslag
  - Nota aan de minister betreffende de verwisseling van grootboekinschrijvingen in obligaties., 1946 aug. 15; 331; 1 stuk
  - Stukken betreffende de behandeling van verzoeken van diverse instellingen om gildekapitalen in de grootboeken van de nationale schuld in te schrijven, met retro-acta van 1798-1896., 1946 nov. - 1960 sep.; 332; 1 pak
  - Grootboeken, 1940-1945; 441-452; 12 delen
    De grootboeken hebben een afwijkend A2-formaat.
    - 1940 I, 441
    - 1940 II, 442
    - 1941 I, 443
    - 1941 II, 444
    - 1942 I, 445
    - 1942 II, 446
    - 1943 I, 447
    - 1943 II, 448
    - 1944 I, 449
    - 1944 II, 450
    - 1945 I, 451
    - 1945 II, 452
- Agentschap van financiën (Rubriek 753), 51
  - Stukken betreffende de huisvesting van het Agentschap van het Ministerie van Financiën te Amsterdam., 1945 nov. - 1958 juni; 333; 1 pak
  - Nota van de Afdeling Thesaurie-Inspectie en Centrale Accountantsdienst aan de thesaurier-generaal betreffende de administratieve organisatie van het Agentschap van het Ministerie van Financiën in Amsterdam., 1946 nov. 27; 334; 1 stuk
  - Notulen van een bespreking op het Ministerie van Financiën op 24 februari 1950 betreffende de behandeling van de uit Duitsland gerestitueerde effecten door het Agentschap van het Ministerie van Financiën in Amsterdam., ongedateerd; 335; 1 stuk
- Controle op geldswaarde bij het Agentschap van het Ministerie van Financiën te Amsterdam (Rubriek 844), 52
  - Nota's van de Afdeling Thesaurie-Inspectie en Centrale Accountantsdienst / Afdeling Centrale Accountantsdienst betreffende de controle van het Agentschap van het Ministerie van Financiën te Amsterdam., 1946 sep. - 1949 apr.; 336; 4 stukken
  - Stukken betreffende de vaststelling van de instructie voor de Agent van het Ministerie van Financiën te Amsterdam, regelende het beheer en de bewaring van de geldswaarden bij het Agentschap., 1949 juni - okt.; 337; 1 omslag
- Hypothecaire leningen (Rubriek 1146), 53
  - Stukken betreffende de wijziging van de statuten van de N.V. Arnhemsche Hypotheekbank voor Nederland te Arnhem en de de N.V. 's-Gravenhaagsche Hypotheekbank voor Nederland te Den Haag die overgenomen zijn door levensverzekeringsmaatschappijen, met retro-acta., 1940 aug. - 1946 jan.; 338; 1 pak
  - Stukken betreffende de vaststelling en de toepassing van het Besluit 235/1940 inzake voorkoming van de opdrijving van de hypotheekrente., 1940-1946; 339-340; 2 pakken
    - 1940 sep. - 1941 mei 2, 339
    - 1941 mei 23 - 1946 jan., 340
  - Stukken betreffende de verlaging van de hypotheekrente., 1941 juli; 341; 1 omslag
  - Stukken betreffende de vaststelling en toepassing van het besluit betreffende de minimum hypotheekrente (1944, nr. 37)., 1942 juni - 1944 aug.; 342; 1 omslag
  - Brief van de Nationale Levensverzekering-Bank N.V. te Rotterdam betreffende de verstrekking van leningen door levensverzekeringsmaatschappijen op gebouwd onroerend goed., 1942 aug. 4; 343; 1 stuk
  - Stukken betreffende de vaststelling van het besluit betreffende het aangaan van obligatieleningen tegen een rentevoet van minder dan 4% door leden van de Vakgroep Onroerende Zaken (Ned.Stcrt. 31 juli 1944 nr. 147)., 1943 juli - 1944 aug.; 344; 1 omslag
- Buitenlandse kredieten (Rubriek 1175), 54
  - Stukken betreffende het opnemen door het Rijk van leningen in het buitenland., 1945 mei - 1947 mei; 345; 1 omslag
- Uitkeringen aan gemeenten (Rubriek ??), 55
  - Het verstrekken van uitkeringen aan gemeenten, 1941-1969; 453-455; 3 omslagen
    - Hillegom 1942-1969, 453
    - Ursem 1941-1969, 454
    - Weerselo 1941-1969, 455
- Militair gezag (Rubriek ??), 56
  - Het voorbereiden van de Wet tot vaststelling van de niet ten laste van de Rijksbegroting gebrachte uitgaven en ontvangsten van het Militaire Gezag, 1946-1951; 456; 1 omslag
    5.015-0514-02 Minister van Financiën
- Rijkscommissie van Advies voor Exportgaranties (Rubriek ??), 57
  - Het instellen van de Rijkscommissie van Advies voor Exportkredietgaranties en het benoemen van commissieleden, 1931-1953; 457; 1 pak
    5.040-0008-01 Minister van Financiën
  - Agenda's en notulen van vergaderingen van de Rijkscommissie voor Export- en Importgaranties, met bijlagen, 1946-1951; 458; 1 pak
  - Jaarverslagen van de Rijkscommissie voor Export- en Importgaranties, 1947-1951; 459; 1 omslag
    5.143-0120-01 Vakminister
- Stichting "Het Nationaal Park de Hooge Veluwe" (Rubriek ??), 58
  - Het herzien van de akte van schuldbekentenis met hypotheekstelling op de percelen van de Stichting "Het Nationaal Park de Hooge Veluwe" ten behoeve van de Nederlandse Uitvoer Maatschappij N.V., in liquidatie, 1940-1947; 460; 1 omslag
    Artikel 5E archiefbesluit
  - Notulen van de bestuursvergaderingen, 1945-1950; 461-462; 1 omslag en een pak
    5.143-0319-01 Vakminister
    - 1945-1946, 461
      Vergadering 2 tot en met 10
    - 1947-1950, 462; 1 pak
      Vergadering 1 tot en met 35
  - Het weer van kracht verklaren van de statuten van de Stichting "Het Nationale Park de Hoge Veluwe" uit 1935, het nietig verklaren van de wijzigingen uit 1942 en 1946 op grond van het Besluit Herstel Rechtsverkeer, en het ontslaan van de voorzitter en een aantal bestuursleden wegens collaboratie, 1945-1950; 463; 1 omslag
    Artikle 5E archiefbesluit
- Verjaarde Coupons (rubriek 358), 59
  - Het toezeggen van verzoeken om uitbetaling, (1925, 1930) 1931-1937; 464-557; 57 omslagen en 74 stukken
    - Aan A.J. Claesen, te Tilburg 1925 - 1933, 464; 1 omslag
    - Aan D. Crok, te Nauerna (gem. Assendelft) op diens verzoek 1930 - 1931, 465; 1 omslag
    - Aan P. Koelemeyer, te Haarlem op diens verzoek 1931, 466; 1 omslag
    - Aan A. van Maury op diens verzoek 1931, 467
    - Aan de Amsterdamsche Bank NV, te Heerlen 1931, 468
    - Aan de heer H. Flinterman, te 's-Gravenhage 1931, 469
    - Aan de Bankiers Firma H. Oyens en Zonen, te Zutphen 1931, 470
    - Aan Mej. C.C. van Gaasbeek, te Oosterbeek 1931, 471; 1 omslag
    - Aan de heer D.J. de Ruiter, te Veenendaal 1931, 472; 1 omslag
    - Aan De Friesche Bank, NV te Leeuwarden 1931, 473
    - Aan H.P. van Heijningen, te Monster 1931, 474
    - Aan H. van der Voort, te Naaldwijk 1931, 475; 1 omslag
    - Aan J. Gideonse, te Almelo op diens verzoek 1931, 476; 1 omslag
    - Aan P. Augusteijn, te Axel 1932, 477
    - Aan de firma Pierson en Co. te Amsterdam 1932, 478; 1 omslag
    - Aan E. van Barneveld-Doornen-Bal te Maartensdijk 1932, 479
    - Aan W.Keessen Jr. en Zonen, te Aalsmeer 1932, 480; 1 omslag
    - Aan K.W.J.K. van Beverwijk, Notaris te Amsterdam 1932, 481
    - Aan L. Eversdijk, te Kapellebiezelinge 1932, 482
    - Aan P.J. Kranenburg, te Halfweg, Houtrakpolder 1932, 483; 1 omslag
    - Door de Firma Sprang en Dekker, Commissionairs in Effecten, te Amsterdam 1932, 484; 1 omslag
    - Aan Doijer en Kalff NV te Zwolle 1932, 485
    - Aan de Incassobank NV Bijkantoor Tilburg 1932, 486; 1 omslag
    - Aan Gerrit Dwars, te Amsterdam 1932, 487; 1 omslag
    - Aan M van Tussenbroek - Johnsen te Richmond Hill, U.S.A. 1932, 488
    - Aan J.B. Laarhuis, te Dennekamp 1932, 489
    - Aan Mr. J.R. de Koning, te 's-Gravenhage 1932, 490; 1 omslag
    - Aan van de Erven Kerkhoff, te Utrecht 1932, 491; 1 omslag
    - Aan W.J. Manger, te Amsterdam 1932, 492; 1 omslag
    - Aan de firma R. Mees en Zonen, te Rotterdam 1932, 493; 1 omslag
    - Aan de Rotterdamse Bankvereniging, te Amsterdam 1932, 494; 1 omslag
    - Aan de NV Geldersche Credietvereniging, te Zwolle 1932, 495; 1 omslag
    - Aan de NV Bankierskantoor Furnée en Co, te 's-Gravenhage 1932, 496; 1 omslag
    - Aan de NV Deposito- en Fondsenbank, te Amsterdam 1933, 497; 1 omslag
    - Aan L.G. Hermans, te Ossenisse 1933, 498; 1 omslag
    - Aan M.C. van den Bout, te Renesse 1933, 499
    - Aan J.W. Zandvliet, te Aalsmeer 1933, 500; 1 omslag
    - Aan de Incasso-Bank N.V. te Amsterdam 1933, 501
    - Aan P. Kok, te Mastenbroek (gem. Zwollerkerspel) 1933, 502; 1 omslag
    - Aan G. Steketee, te Baarland 1933, 503; 1 omslag
    - Door T. Goedewaagen en Zonen, te Gouda 1933, 504; 1 omslag
    - Aan de Rotterdamsche Bankvereniging, te Hoogezand 1933, 505; 1 omslag
    - Aan van Schoonman en van Dorp, te Amsterdam 1933, 506; 1 omslag
    - Aan A. van Damme, te Haamstede ( Zeeland) 1933, 507
    - Aan de Firma Kerkhoven en Co., te Amsterdam 1933, 508; 1 omslag
    - Aan mevr. de Wed. A. Gier, te Kerkrade 1933, 509; 1 omslag
    - Aan L. de Graaf, te Alphen a/d Rijn 1933 - 1934, 510
    - Aan Mevr. J.H. Weys- van Rijckevorsel van Kessel, te 's-Gravenhage 1933 - 1934, 511; 1 omslag
    - Aan W.H. van den Toorn, te Schiedam 1934, 512
    - Aan Mevr. De Wed. G. van Dam, te Bodegraven 1934, 513; 1 omslag
    - Aan A. van Mutsaerts, te Tilburg 1934, 514; 1 omslag
    - Aan de Consul-Generaal der Nederlanden, te Parijs 1934, 515; 1 omslag
    - Aan Mej. H.H. Thedinga, te Scheema 1934, 516
    - Aan H.J. van Ogtrop en Zoon, te Amsterdam 1934, 517; 1 omslag
    - Aan mevr. de weduwe C. Gardien-Wensveen, te Wassenaar 1934, 518
    - Aan de Geldersche Credietvereniging, te Breda 1934, 519; 1 omslag
    - Aan E. Zomerman, te Ekamp 1934, 520; 1 omslag
    - Aan R. Mees en Zonen, te Delft 1934, 521; 1 omslag
    - Aan L. de Graaf, te Alphen a/d Rijn 1934, 522
    - Aan Revision, Treuhand-aktien-Gesellschaft, te Berlijn 1935, 523; 1 omslag
    - Aan de weduwe A. Korporaal-Baardman, te Lekkerkerk 1935, 524
    - Aan de Amsterdamsche bank, te Meppel 1935, 525
    - Aan R.L. van Dijkhuis, te 's-Gravenhage 1935, 526; 1 omslag
    - Aan A. de Groot, te Bergambacht 1935, 527
    - Aan de Amsterdamsche Bank NV, te Amsterdam 1935, 528
    - Aan P. van Driel, te Rotterdam 1935, 529
    - Aan F.L. Faas, te Haarlemmermeer 1935, 530
    - Aan de Rotterdamsche Bankvereniging N.V., te Amsterdam 1936, 531
    - Aan P. Broekmans, te St. Agatha, gemeente Cuyk 1936, 532
    - Aan de Directeur voor Maatschappelijken steun, te Amsterdam 1936, 533; 1 omslag
    - Aan J.A. Breuker, te Haarlem 1936, 534; 1 omslag
    - Aan P. Bächer, te Rotterdam 1936, 535
    - Aan van Pierson en Co., te Amsterdam 1936, 536; 1 omslag
    - Aan J.C. Verhoef, te Utrecht 1936, 537; 1 omslag
    - Aan H. Sprengers, te Geleen 1936, 538
    - Aan de Geldersche Credietvereniging, te Groningen 1936, 539
    - Aan H. Oyens en Zonen, te Amsterdam 1937, 540; 1 omslag
    - Aan H. Oyens en Zonen, N.V., te Zutphen 1937, 541; 1 omslag
    - Aan de Nederlandsche Landbouwbank, te Eindhoven 1937, 542
    - Aan de Rotterdamsche Bank vereniging, te Amsterdam 1937, 543; 1 omslag
    - Aan de Nederlansche Handel-Maatschappij, te Tiel 1937, 544; 1 omslag
    - Aan G.R. Valk te Kop van 'T Land, gem. Dubbeldam 1937, 545
    - Aan C.H. v.d. Wijngaard, te Leiden 1937, 546; 1 omslag
    - Aan de Hollandsche bank-Unie N.V., te Amsterdam 1937, 547; 1 omslag
    - Aan van Pierson en Co, te Amsterdam 1937, 548; 1 omslag
    - Aan J.W. de Vries, te Ruinerwold 1937, 549; 1 omslag
    - Aan van Pierson en Co., te Amsterdam 1937, 550; 1 omslag
    - Aan de Rotterdamsche Bank Vereniging, te Amsterdam 1937, 551; 1 omslag
    - Aan J.H. Wolt, te Almelo 1937, 552
    - Aan de Directeur voor maatschappelijken steun, te Amsterdam 1937, 553